【裁判字號】    92,交抗,1000
【裁判日期】    921017
【裁判案由】    違反道路交通管理處罰條例
【裁判全文】
臺灣高等法院交通事件裁定                       九十二年度交抗字第一○○○號
    抗  告  人
    即受處分人  甲○○
右抗告人因違反道路交通管理處罰條例案件，不服臺灣基隆地方法院九十二年度交聲
字第一○一號，中華民國九十二年七月三日裁定，提起抗告，本院裁定如左：
    主  文
抗告駁回。
    理  由
一、按在道路收費停車處所停車，不依規定繳費者，處新臺幣（下同）六百元以上一
    千二百元以下罰鍰，道路交通管理處罰條例第五十六條第一項第十一款定有明文
    。
二、抗告人即受處分人甲○○駕駛車牌號碼ＩＬ─三八八三號自用小客車，於民國九
    十年十二月二十一日十時四十分許，在桃園縣中壢市○○路因停放於公告收費路
    段後，未依規定繳費，經桃園縣政府停車管理課交通助理員張茂瑞，以受處分人
    將該汽車停放在道路收費停車處所停車不依規定繳費之違規事實，逕行掣單舉發
    ，嗣將舉發通知單送達於受處分人後，受處分人未於舉發通知單上所載應到案日
    期前向原處分機關繳納罰鍰。原處分機關乃依道路交通管理處罰條例第五十六條
    第一項第十一款裁處罰鍰六百元。
三、抗告意旨略以：受處分人於九十年十二月三十一日，駕駛車號ＩＬ─三八八三號
    自用小客車行經桃園縣中壢市○○路，因在路旁等候其妻下車購物，卻遭舉發為
    在道路收費停車處所停車不依規定繳費，受處分人當時看見收費員抵達車頭欲開
    單收費時，受處分人即將車輛開走，惟收費員在不問其是否要停車之情形下逕自
    開單要求收費，故受處分人遭原處分機關據以裁處罰鍰六百元，實無理由，為此
    提出抗告。
四、經查：受處分人將上開車輛暫停在桃園縣三光路公告收費路段一節，業據受處分
    人於原審供稱：「當時我車子停在桃園中壢的路邊，車子是停在停車格內，我人
    在車上，正在等我太太買東西回來，當時有下雨，雨下很大，有一個人走到我車
    子前面，手上拿著繳費單據打算要向我收費，我一看到，就將車發動，準備開走
    ，當時有跟收費員表示要將車開走：：：」「（你當時停在中壢時車子是否在熄
    火中？）是。是熄火的」（見原審卷第十七頁）等語明確，核與證人張茂瑞即桃
    園縣政府交通助理員到院證稱：「是我舉發，但是由張菊英（已離職）現場開單
    。中壢市○○路是公告收費路段，民眾停車在三光路邊就視同同意收費停車，不
    能因為駕駛人在車上，就認為不用繳費：：：」（見原審卷第十八頁）等語相符
    ，並有桃府交停字第Ｄ○Ｔ○八八○一七號通知單在卷可稽（見原審卷第六頁）
    ，堪認受處分人確有將車輛熄火暫停於桃園縣中壢市○○路之收費停車格內之事
    實無訛。受處分人雖辯稱：因等待其妻買東西暫停於路邊，收費員應問其是否要
    停車才能收費云云，然受處分人既將車輛停在路旁收費停車格內，客觀上已足認
    定其同意自車輛停放於收費停車格開始計費，自不因受處分人主觀上認為係短暫
    停車、或駕駛員仍留在車內、或不知車輛係停在收費停車格內而有所不同，而既
    已有將車輛停在路旁收費停車格之事實，收費員不需詢問後才開單收費，是受處
    分人所辯，顯無足採。
五、原審因而認原處分機關據以援引上開規定，裁處受處分人罰鍰六百元，並無不當
    ，而駁回受處分人異議之聲明，經核並無不合。受處分人提起抗告，為無理由，
    應予駁回。
據上論結，應依道路交通案件處理辦法第二十六條、刑事訴訟法第四百十二條，裁定
如主文。
中      華      民      國    九十二    年      十      月     十七     日
                              臺灣高等法院交通法庭
                                  審判長法  官  楊  照  男
                                        法  官  陳  炳  彰
                                        法  官  王  詠  寰
右正本證明與原本無異。
不得再抗告。
                                        書記官  駱  麗  君
中      華      民      國    九十二    年      十      月     十七     日


司法院資訊處製作；財團法人民間司法改革基金會備份。
